---
title: "Assignment1_717_oh"
output: html_notebook
---

# Introduction
SCN2A는 신경세포에 있는 Na<sup>+</sup> channel Nav1.2를 코딩하는 유전자 이다. Nav1.2 channel은 Voltage-gated으로 early neurodevelopment 도중 action porential을 initation하는데 critical한 ㅇ역활을 한다. 최근에 연구 결과에서는 이 채널이 기능을 못하는 mutation이 일어났을 경우 autism spectrum disorders(ASD) 즉 자폐증을 유발 할 수 있으며, 반대로 기능이 과다한 mutation이 일어났을 경우 유아 발작을 일으키게 된다.

SCN2A data set은 functional consequence에 관한 annotation을 포함하고 있고, 정상인과 환자들 간으로 나누어서 mutation이 정리되어 있다.
이에 SCN2A data set을 살펴보아 visualization을 진행할 주제를 정하고, 실제 Visualization을 통해서 어떤 유의미한 결과가 있는지 살펴보려고 한다.

# Method
## 1. dataset 살피기
먼저 SCN2A dataset을 불러왔다. 이 data set에는 Column에 관련된 헤더들이 있어서 이 정보를 건너뛰고 읽어오는 과정을 거쳤다.

```{r}
library(tidyverse)
w = read_delim("table.scn2a.vep_20190916.txt", delim = '\t', skip = 91, progress = F)
```


다음으로 data set을 간단하게 보고 중요하다고 생각된 column들을 보았다. 
```{r}
table(w$Gene, w$Feature, w$BIOTYPE)
table(w$Consequence)
table(w$IMPACT)
```


아무래도 SCN2A에 관한 gene과 기능에 관한 data set이라 한가지 종류의 gene, 기능으로 정리된 것을 확인 할 수 있었다. Consequence 별로 보았을 때에 여러가지 종류가 있었던 것으로 파악이 되었다. 

## 2. 주제 선정 

data set을 간략하게 본 결과,  관한 설명으로 functional consequence에 관한 annotation을 포함하고 있다고 하였고, functional consequence에 관한 IMPACT를 보고자 한다.

Consequence별로 보기 위해서 먼저 Consequence의 빈도를 보기로 하였다. 또한 Consequence에 따른 Impact정도를 살펴보기로 하였다.


# Results
Consequence의 종류 및 수
```{r}
w %>% 
  ggplot(aes(Consequence)) +
  geom_bar() +
  coord_flip()
```

Consequence별로 각각의 IMPACT정도를 보기로 하였다.

```{r}
w %>%
  ggplot(aes(IMPACT, Consequence)) +
  geom_point()
```

# Conslusion
1, 가장 많은 mutation은 missense varient가 가장 많았음. 그 다음 synonymous varient가 많았다. 다행히 이 두개의 Impact는 각각 low, moderate 으로 영향이 적은 수준으로 파악되었다. 

2, High impact를 기록한 consequence들 중 stop_gained, frameshift_variant를 제외한 나머지는 미미하게 mutation이 일어났음.